【裁判字號】    98,上易,2937
【裁判日期】    990204
【裁判案由】    傷害
【裁判全文】
臺灣高等法院刑事判決              98年度上易字第2937號
上  訴  人
即  被  告  甲○○
            乙○
                    樓
上列上訴人因傷害案件，不服臺灣臺北地方法院98年度易字第
1917號，中華民國98年11月12日第一審判決（起訴案號：臺灣臺
北地方法院檢察署98年度偵字第279號），提起上訴，本院判決
如下：
    主  文
上訴駁回。
甲○○、乙○均緩刑貳年。
    事  實
一、甲○○與乙○於民國97年9月間，係臺北市中山區○○○路
    ○段118號國王大飯店之同事，於97年9月10日10時許，兩人
    因細故發生齟齬，竟各基於傷害之犯意，在國王大飯店一樓
    總機室內，以雙手拉扯對方之頭髮，乙○並以腳踢甲○○之
    右膝下部位，致甲○○因此受有頭部外傷、右膝下2×6公分
    撕裂傷等傷害，乙○則受有右臉擦傷1×1公分挫傷、左手擦
    傷2×2挫傷、右頭皮挫傷等傷害。嗣因甲○○、乙○分別報
    警處理，始悉上情。
二、案經甲○○、乙○訴由臺北市政府警察局中山分局報告臺灣
    臺北地方法院檢察署檢察官偵查後聲請簡易判決處刑，臺灣
    臺北地方法院受理後，認不宜以簡易判決處刑，改依通常程
    序審理。
    理  由
壹、程序部分：
    按被告以外之人於審判外之言詞或書面陳述，除法律有規定
    者外，不得作為證據；又被告以外之人於審判外之陳述，雖
    不符同法第159條之1至第159條之4之規定，而經當事人於審
    判程序同意作為證據，法院審酌該言詞陳述或書面陳述作成
    時之情況，認為適當者，亦得為證據。當事人、代理人或辯
    護人於法院調查證據時，知有第159條第1項不得為證據之情
    形，而未於言詞辯論終結前聲明異議者，視為有前項之同意
    ，刑事訴訟法第159條第1項、第159條之5分別定有明文。查
    本案下列所引用之各項證據方法之證據能力，因公訴人、被
    告甲○○、乙○於本院行準備程序及審判時均未予爭執其證
    據能力，且迄至言詞辯論終結前亦未再聲明異議，本院審酌
    該等言詞或書面陳述作成時之情況，並無不宜作為證據之情
    事，依刑事訴訟法第159之5規定，自得作為證據，合先敘明
    。
貳、實體部分：
一、訊據被告甲○○、乙○對於上揭事實於本院審理時坦承不諱
    ，復經證人即告訴人乙○、甲○○之指證明確，核與證人羅
    素珍、莊瑞禎、周林傑、許季蓉、陳哲宏之證述情節大致相
    符，並有馬偕紀念醫院診斷證明書及俊元診所診斷證明書各
    一紙在卷可稽，本件事證明確，被告甲○○、乙○犯行均堪
    以認定，應依法論科。
二、核被告甲○○、乙○所為，均係犯刑法第二百七十七條第一
    項之傷害罪。至公訴意旨雖以：被告乙○與甲○○互毆過程
    中，造成甲○○受有左頰瘀傷等傷害等語。惟查，上揭傷勢
    係因乙○之母於同日前往國王大飯店與甲○○理論時，持雨
    傘毆擊甲○○所造成等情，業據證人甲○○於原審審理時證
    述明確，而證人羅素珍、莊瑞禎、周林傑、許季蓉、陳哲宏
    ，亦均未證述被告乙○於與甲○○互毆過程中，有何毆擊甲
    ○○左頰之行為，是自難僅以卷附俊元診所診斷證明書上另
    記載甲○○受有左頰瘀傷之傷害，即遽論該傷勢必係被告乙
    ○所造成，公訴意旨就此部分容有誤會，附此敘明。
三、維持原判及科刑之理由：
    原審認定被告甲○○、乙○證明確，援引刑事訴訟法第452
    條、第299條第1項前段，刑法第277條第1項，刑法施行第1
    條之1，並審酌被告甲○○、乙○本為同事，發生齟齬時，
    本應循理性溝通，詎彼等竟因細故即以暴力相向，所為實屬
    不該，惟被告甲○○犯後已能坦認犯行，頗知悔悟，被告乙
    ○則一再飾詞狡卸，並試圖將責任推卸至好心勸架之周林傑
    、陳哲宏身上，態度惡劣，難認其有悔意，兼衡彼等造成對
    方之傷勢均非嚴重，暨彼等之素行、犯罪動機、目的、手段
    、生活狀況、智識程度等一切情狀，分別量處甲○○拘役參
    拾日，乙○拘役伍拾日，並均諭知易科罰金之折算標準，核
    其認事用法均無不合，量刑亦稱妥適；被告上訴意旨均認原
    審量刑過重，應無理由，應予以駁回。
四、緩刑宣告之理由：
    查被告甲○○、乙○前均未曾因故意犯罪受有期徒刑以上刑
    之宣告，此有本院被告前案紀錄表2紙可參，其於本案因一
    時失慮致罹法典，且被告甲○○、乙○二人於本院準備程序
    及審理時均稱：已分別原諒對方，願意給對方一自新機會等
    語，經此偵審程序之進行，被告2人當知警惕，而無再犯之
    虞，所宣告之刑以暫不執行為適當，爰宣告被告甲○○、乙
    ○均緩刑二年，以啟自新。
據上論斷，應依刑事訴訟法第 368條，刑法第74條第1項第1款，
判決如主文。
本案經檢察官李金定到庭執行職務
中    華    民    國    99    年    2     月    4     日
                  刑事第三庭審判長法  官   陳博志
                                  法  官   許文章
                                  法  官   陳德民
以上正本證明與原本無異。
不得上訴。
                                  書記官   高麗雯
中    華    民    國    99    年    2     月    4     日
附錄：本案論罪科刑法條全文
中華民國刑法第277條
（普通傷害罪）
傷害人之身體或健康者，處 3 年以下有期徒刑、拘役或 1 千元
以下罰金。
犯前項之罪因而致人於死者，處無期徒刑或 7 年以上有期徒刑
；致重傷者，處 3 年以上 10 年以下有期徒刑。


司法院資訊處製作；財團法人民間司法改革基金會備份。
